【裁判字號】    95,易,135
【裁判日期】    950407
【裁判案由】    家庭暴力罪之傷害
【裁判全文】
臺灣基隆地方法院刑事判決               95年度易字第135號
公  訴  人    臺灣基隆地方法院檢察署檢察官
被      告    乙○○
                        樓
上列被告因傷害案件，經檢察官聲請簡易判決處刑（九十五年度
偵字第八四七號），茲因本院認有刑事訴訟法第四百五十一條之
一第四項但書第三款之情形，改依通常程序並判決如下：
    主  文
本件公訴不受理。
    理  由
一、本案公訴意旨詳如原聲請簡易處刑書之起載（如附件）。
二、按告訴乃論之罪，告訴人於第一審辯論終結前得撤回其告訴
    ，又告訴經撤回者，應諭知不受理之判決，刑事訴訟法第二
    百三十八條第一項、第三百零三條第三款分別定有明文。
三、查本件告訴人丙○○告訴被告乙○○傷害案件，公訴人認被
    告係犯刑法第二百七十七條第一項之罪，依同法第二百八十
    七條前段之規定，須告訴乃論。茲據告訴人當庭撤回告訴，
    依照首開說明，本件爰不經言詞辯論，逕為諭知不受理之判
    決。
四、據上論斷，應依刑事訴訟法第三百零三條第三款、第三百零
    七條，判決如主文。
中    華    民    國    95    年    4     月    7     日
                  刑事第五庭審判長法  官  陳志祥
                                  法  官  楊皓清
                                  法  官  陳玉雲
以上正本證明與原本無異。
對於本件判決如有不服，應於收受送達後10日內，向本院提出上
訴書狀，上訴於臺灣高等法院，並按他造當事人之人數附具繕本
。
中    華    民    國    95    年    4     月    10    日
                                  書記官  王毓嫻
附件：
臺灣基隆地方法院檢察署檢察官聲請簡易判決處刑書
                                       95年度偵字第847號
    被      告  乙○○  男  47歲（民國○○年○月○○日生）
                        住基隆市七堵區○○○路37之31號4
                        樓
                        國民身分證統一編號：Ｚ000000000號
上列被告因家庭暴力之傷害案件，業經偵查終結，認為宜聲請以
簡易判決處刑，茲將犯罪事實及證據並所犯法條分敘如下：
      犯罪事實
一、乙○○係丙○○前夫，其2人為家庭暴力防治法所規定之家
    庭成員。乙○○於民國95年1月8日15時30分許，至基隆市
    七堵區○○○路245號6樓頂樓丙○○住處，質問丙○○其子
    辜瑞安之下落，2人因此發生口角爭執，乙○○竟基於傷害
    之犯意，用力以手拉扯丙○○並動手毆打丙○○頭部及臉部
    ，造成丙○○受有頭部頂區血腫、右臉紅腫、右耳後區紅腫
    、右肘瘀腫、右手背瘀傷等傷害。嗣經丙○○報警處理，而
    獲上情。
二、案經丙○○訴由基隆市警察局第三分局報告偵辦。
      證據並所犯法條
一、證據:( 一)被告乙○○坦承於上開時、地，與告訴人丙○○
    發生爭執，動手用力拉扯丙○○之陳述。(二)證人丙○○之
    證述。(三)卷附之行政院衛生署基隆醫院驗傷診斷書。
二、所犯法條: 核被告所為，係犯刑法第277條第1項之罪嫌。
三、依刑事訴訟法第451條第1項聲請逕以簡易判決處刑。
    此    致
臺灣基隆地方法院基隆簡易庭
中    華    民    國    95    年    3     月    23    日
                              檢察官  甲  ○  ○
本件正本證明與原本無異
中    華    民    國    95    年    3     月    24    日
                              書記官  邱  國  雄
附錄參考法條：
刑法第277條第1項
    傷害人之身體或健康者，處3年以下有期徒刑、拘役或1
    千元以下罰金。
附記事項：本件係依刑事訴訟法簡易程序辦理，法院簡易庭得不
傳喚被告、輔佐人、告訴人、告發人等出庭即以簡易判決處刑；
被告、被害人、告訴人等對告訴乃論案件如已達成民事和解而要
撤回告訴或對非告訴乃論案件認有受傳喚到庭陳述意見之必要時
，請即另以書狀向簡易法庭陳述或請求傳訊。


司法院資訊處製作；財團法人民間司法改革基金會備份。
